臺灣桃園地方法院交通事件裁定　　　 　96年度交聲字第722號
異　議　人
即受處分人　甲○○
原處分機關　交通部公路總局新竹區監理所
上列異議人即受處分人因違反道路交通管理處罰條例案件，不服
交通部公路總局新竹區監理所民國96年10月17日壢監裁字第裁53
-DB0000000號裁決書所為之處分，聲明異議，本院裁定如下：
    主  文
異議駁回。
    理  由
一、原處分意旨略以：受處分人即異議人甲○○於民國96年9 月
    11日上午11時許，騎駛車號F3D-702 號機車，行經桃園縣平
    鎮市○○路與環南路口時，未依兩段式左轉交通標誌之規定
    ，逕行左轉，經桃園縣政府警察局平鎮分局北勢派出所（下
    稱：原舉發機關）警員舉發「機車未依規定兩段式左轉」之
    違規，並填製桃警局交字第DB0000000 號違規通知單，受處
    分人依期限到案向原處分機關提出申訴，經原處分機關認異
    議人違反道路交通管理處罰條例第48條第1 項第2 款規定之
    情事明確，遂裁處異議人罰鍰新臺幣六百元，並記違規點數
    1 點等語。
二、聲明異議意旨則以：異議人於96年9 月11日上午11時許騎駛
    車號F3D-702 號機車，在平鎮市○○路與環南路口處為警攔
    下舉發「未依兩段式規定左轉」之違規，然當時之燈號指示
    可左轉、直行及右轉，是異議人依燈號左轉並未違反號誌規
    定，原處分機關逕為裁罰，異議人深感不服，為此聲明異議
    云云。
三、按「機器腳踏車行駛至交岔路口，其轉彎，應依標誌或標線
    之規定行駛」，「汽車駕駛人轉彎時，有不依標誌、標線、
    號誌之指示之情形者，處新臺幣六百元以上一千八百元以下
    罰鍰」，「汽車駕駛人違反道路交通管理處罰條例第48條者
    ，除依原條款處罰鍰外，並記違規點數1 點」，道路交通安
    全規則第99條第2 項、道路交通管理處罰條例第48條第1 項
    第2 款、第63條第1 項第1 款分別定有明定。
四、經查：
  (一)異議人騎駛上開機車行經桃園縣平鎮市○○路與環南路口處
    未兩段式左轉，經值勤員警當場攔停舉發一情，為異議人所
    不否認，並有原舉發單位填製之上開舉發違反道路交通管理
    事件通知單影本1 紙附卷可參，足認異議人確有未兩段式左
    轉之駕駛行為無訛。
  (二)平鎮市○○路口與中豐路口，該路段設有明確之機慢車兩段
    式左轉標誌及機車待轉區標線，是機慢車在該路口係全日24
    小時均須兩段式左轉乙節，有桃園縣政府警察局平鎮分局函
    文影本1 紙在卷可稽，且異議人對上開設置情形亦未爭執，
    堪認屬實，是機慢車行經該路段自應依規定進行兩段式左轉
    ，其狀甚明。
  (三)至異議人雖陳稱斯時之交通號誌係顯示可左轉之情況，然行
    經該路段之機慢車應行兩段式左轉乙情，既已詳如前述，顯
    見異議人所稱交通號誌顯示可左轉燈號之情形，係用以指揮
    機慢車以外之其他車輛進行左轉，並非允許機車可不依兩段
    式左轉之規定逕行左轉。
五、綜上所述，異議人確有機車未依規定兩段式左轉之違規，堪
    認無疑，原處分機關依道路交通管理處罰條例第48條第1 項
    第2 款、第63條第1 項第1 款及違反道路交通管理事件統一
    裁罰基準表等規定，裁處異議人罰鍰新臺幣六百元，並記違
    規點數1 點，即無違誤。異議人猶執前詞，指摘原處分不當
    ，為無理由，應予駁回。
據上論斷，應依道路交通案件處理辦法第19條，裁定如主文。
中　　華　　民　　國　　96　　年　　11　　月　　22　　日
                  交通法庭   法　官　魏于傑
以上正本證明與原本無異。
如不服本裁定，應於裁定送達後5 日內向本院提出抗告狀。
 　　　　　　　　　　　　　　書記官　林怡君
中　　華　　民　　國　　96　　年　　11　　月　　22　　日
